臺灣新北地方法院刑事裁定　　　　　　110年度撤緩字第313號
聲　請　人　臺灣新北地方檢察署檢察官
受　刑　人　劉鉅富
上列聲請人因受刑人犯妨害公務案件，聲請撤銷緩刑之宣告（
110 年度執聲字第2361號），本院裁定如下：
    主  文
聲請駁回。
    理  由
一、聲請意旨略以：受刑人因妨害公務案件，經臺灣新竹地方法
    院以110 年度竹簡字第375 號（臺灣新竹地方檢察署110 年
    度偵字2647號）判處拘役40日，緩刑2 年，緩刑期間付保護
    管束，於110 年7 月13日確定。竟於緩刑期前即110 年2 月
    7 日下午2 時20分許，在鄧嘉祥經營位於新竹縣○○鄉○○
    路0 段000 號機娃娃機店，徒手竊取鄧家祥所有放置娃娃台
    上方之麥香綠茶4 個，其另犯竊盜罪，經臺灣新竹地方法院
    於110 年6 月8 日以110 年度竹北簡字第182 號判決判處罰
    金新臺幣1 仟元，於110 年8 月2 日確定( 下稱後案) 。受
    刑人於本案緩刑前犯後案，並於緩刑期間內確定，臺灣新竹
    地方法院於本案審理時，僅針對本案卷證所呈現之妨害公務
    犯行以予論處，未及審酌受刑人尚有後案，否則自無可能評
    價其僅係「一時失慮，致犯刑典」而予以緩刑之宣告。受刑
    人既於短時間內（本案與後案犯罪時間僅相隔12日）一再從
    事不法犯行，品行已非端正，並有一定程度之犯罪積習，足
    見其主觀惡性及反社會性非微，似難期待僅憑緩刑之宣告，
    即有所知警惕，不會再犯。受刑人因有上揭之犯罪事由，足
    認其不知悔悟自新，原宣告之緩刑難收其預期之效果，而有
    執行刑罰之必要，合於刑法第75條之1 第1 項第1 款所定得
    撤銷緩刑宣告之原因，爰依刑事訴訟法第476 條規定聲請撤
    銷等語。
二、按受緩刑之宣告，於緩刑前因故意犯他罪，而在緩刑期內受
    6 月以下有期徒刑、拘役或罰金之宣告確定者，足認原宣告
    之緩刑難收其預期效果，而有執行刑罰之必要者，得撤銷其
    宣告，刑法第75條之1 第1 項第1 款所明定。次按緩刑制度
    係為促使惡性輕微之被告或偶發犯、初犯改過自新而設，而
    關於緩刑之撤銷，分有刑法第75條第1 項、同法第75條之1
    之原因，凡有刑法第75條第1 項之情形者，應撤銷緩刑宣告
    法院並無裁量空間，相較刑法第75條之1 規定，除有第1 項
    第1 至4 款所定事由，尚須考量「足認原宣告之緩刑難收其
    預期效果，而有執行刑罰之必要」之要件，亦即檢察官以行
    為人有刑法第75條之1 第1 項事由據以聲請撤銷緩刑之宣告
    ，法院應就行為人犯罪之情節、是否悔悟等情，審究原緩刑
    之宣告是否難收預期之效果，而有執行刑罰之必要，據以裁
    量是否撤銷先前緩刑之宣告。
三、經查：
  ㈠受刑人因於110 年2 月19日辱罵執行公務之員警，而犯妨害
    公務案件，經臺灣新竹地方法院於110 年5 月31日以110 年
    度竹簡字第375 號判決判處拘役40日，如易科罰金，以新臺
    幣1,000 元折算1 日，緩刑2 年，緩刑期間付保護管束，並
    應於判決確定後1 年內，向執行檢察官指定之政府機關、政
    府機構、行政法人、社區或其他符合公益目的之機構或團體
    ，提供60小時之義務勞務（下稱本案），於同年7 月13日確
    定一節，有前開判決及臺灣高等法院被告前案紀錄表在卷可
    考，故本件受刑人緩刑期間自110 年7 月13日至112 年7 月
    12日。又受刑人另於緩刑前之110 年2 月7 日與其弟共同竊
    取綠茶4 罐，而共犯竊盜案件，經臺灣新竹地方法院於110
    年6 月8 日以110 年度竹北簡字第182 號判決判處罰金新臺
    幣1,000 元（下稱後案），於同年8 月2 日確定一節，亦有
    前開判決及臺灣高等法院被告前案紀錄表可憑，受刑人係於
    緩刑前因故意犯他罪，而在緩刑期內受罰金宣告確定一情，
    堪以認定。
  ㈡受刑人因本案經宣告緩刑，雖在緩刑期前又因後案經判處罰
    金確定，然審酌受刑人於緩刑期前所犯之竊盜犯行，既係在
    其受緩刑宣告之前所為，斯時受刑人尚不知將受緩刑之宣告
    ，自無所謂緩刑宣告對之惕勵效果有無之情形。再審酌受刑
    人本案所犯為妨害公務犯行，與後案竊盜犯行，犯罪類型迥
    異，且本案犯罪時，前案尚未判決，自無所謂受刑人對刑罰
    感應力之情形。復考量受刑人所為本案係辱罵員警，雖有不
    是，然手段並非暴力兇殘，其所為後案係徒手竊取飲料4 瓶
    ，且旋遭發覺，業將所竊之物返還被害人（此有後案判決可
    參），犯罪手段及所生損害非重，受刑人雖於短期內罹犯前
    開二罪，然其犯罪情節尚屬輕微，尚難逕認其惡性重大。況
    受刑人於受緩刑宣告確定後，並無再為犯罪（受刑人雖另有
    竊盜案件經聲請簡易判決處刑，然此次行為係在本案判決前
    所為，有該案聲請簡易判決處刑書可參）一節，亦有臺灣高
    等法院被告前案紀錄表可查，故本院審酌前開各情，尚難認
    受刑人原宣告之緩刑難收其預期效果，有執行刑罰之必要者
    ，而與刑法第75條之1 第1 項第1 款之規定相符。
  ㈢至本案判決前，後案尚未判決，本案固無法審酌此情，然後
    案判決既係裁判在後，本案於裁判時本即不得考量尚未發生
    之事由，且此節並非法定撤銷緩刑事由，聲請意旨所指，尚
    非可採。
  ㈣綜上所述，本件聲請無理由，應予駁回。
四、依刑事訴訟法第220 條，裁定如主文。
中    華    民    國  110     年    11    月    26    日
                  刑事第九庭  法  官  何燕蓉
上列正本證明與原本無異。
如不服本裁定，應於裁定送達後五日內敘明抗告理由，向本院提
出抗告狀。
                              書記官  林進煌 
中    華    民    國   110    年    11    月    30    日